臺灣高雄地方法院刑事判決　　　　　　　　　　　　九十三年度訴字第一六八號
　　公　訴　人　臺灣高雄地方法院檢察署檢察官
　　被　　　告　乙○○
右列被告因違反毒品危害防制條例案件，經檢察官提起公訴（九十三年度毒偵字第一
九一０號）及移
受命法官獨任進行簡式審判程序，判決如左：
    主  文
乙○○連續施用第一級毒品，處有期徒刑捌月。
    事  實
一、乙○○曾於民國九十一年間因施用毒品案件，經本院以九十一年度毒聲字第五三
    ０九號裁定送勒戒處所觀察、勒戒後，認有繼續施用毒品之傾向，經本院以九十
    二年度毒聲字第五九八三號裁定令入戒治處所施以強制戒治，並以九十二年度毒
    聲字第九五三號裁定停止戒治付保護管束，於九十二年九月二十一日保護管束期
    滿執行完畢，經臺灣高雄地方法院檢察署檢察官於九十二年十月二十日以九十二
    年度戒毒偵字第九一二號為不起訴處分確定，詎其不知悔改，明知海洛因業經公
    告為毒品危害防制條例第二條第二項所列管之第一級毒品，不得非法持有、施用
    ，復基於施用第一級毒品海洛因之概括犯意，於九十二年九月二十一日強制戒治
    執行完畢釋放後五年內，於九十三年三月三十日晚上九時五十五分（不含公權力
    拘束期間）回溯二十四小時內某時、同年六月二十五日上午十一時（不含公權力
    拘束期間）回溯二十四小時內某時，分別在高雄縣仁武鄉不詳地點之公園廁所內
    ，以海洛因摻入香菸內點燃吸食之方式，連續施用第一級毒品海洛因二次。嗣經
    警方分別於九十三年三月三十日晚上九時許，在高雄縣仁武鄉○○路一三五號處
    臨檢，並於同日晚上九時五十五分採尿；於九十三年六月二十五日上午十一時許
    通知其到場採尿送驗後，始知上情。
二、案經高雄縣警察局仁武分局報請臺灣高雄地方法院檢察署檢察官偵查起訴及移送
    併案審理。
    理  由
一、本案被告乙○○所犯係死刑、無期徒刑、最輕本刑為三年以上有期徒刑以外之罪
    ，其於準備程序就前揭被訴事實為有罪之陳述，經受命法官告知簡式審判程序之
    旨，並聽取其與公訴人之意見後，本院認無不得或不宜改依簡式審判程序進行之
    處，爰依刑事訴訟法第二百七十三條之一第一項、第二百八十四條之一，裁定本
    件由受命法官獨任進行簡式審判程序，合先敘明。
二、訊據被告對其於右揭時、地連續施用第一級毒品海洛因之事實，於本院審理時（
    參見本院九十三年十月七日審判筆錄）坦承不諱。另查：
  (一)被告係分別於九十三年三月三十日晚上九時五十五分；於九十三年六月二十五日
    上午十一時許，經警方採集其尿液送驗結果，均呈嗎啡陽性反應，此有高雄縣政
    府衛生局九十三年四月十二日九三煙檢字第五七０號煙毒尿液檢驗成績書及偵辦
    毒品案件嫌犯尿液採證對照表、臺灣檢驗科技股份有限公司濫用藥物尿液檢驗報
    告及列管毒品人口尿液檢體採集送驗紀錄表各一紙附卷可稽，足見被告確有施用
    第一級毒品海洛因之事實無訛。
  (二)按海洛因施用入人體後水解還原成嗎啡，再循嗎啡之代謝方式排出體外，業據行
    政院衛生署藥物食品檢驗局七十三藥檢壹字第○三○二二一號函說明綦詳，且依
    醫學臨床實驗及根據英國藥學會出版ＩｓｏｌａｔｉｏｎａｎｄＩｎｄｅｎｔｉ
    ｆｉｃａｔｉｏｎｏｆＤｒｕｇｓ乙書第二九三頁載明：海洛因經注射入人體後
    ，在體內迅速水解成６ＭｏｎｏａｃｅｔｙＩｍｏｒｐｈｉｎｅ，再緩緩繼續水
    解成嗎啡，然後再循嗎啡之代謝方式排出，同書第四三一至四三二頁並載有：嗎
    啡經注射入人體後，約百分之五十以上於八小時內自尿中排出，至二十四小時排
    出約百分之九十，但四十八小時後仍有微量可檢出等語。此外，按通常健康成人
    一次注射嗎啡十五公絲，而以現行採用蟻醛酸試液及鉬鋑銨酸試液檢檢驗其尿液
    時，注射後八小時內所排尿液易於檢出；八小時至二十四小時，視其取尿時間及
    尿量多寡，可能檢出；至二十四小時以後所排之尿液，用上述方法已難檢出，亦
    據行政院衛生署藥物食品檢驗局七十三年十一月三十日（）藥檢壹字第○三○
    二二一號函釋在案。是依上開說明，佐以被告前揭尿液檢驗報告，被告自白於九
    十三年三月三十日晚上九時五十五分（不含公權力拘束期間）回溯二十四小時內
    某時、同年六月二十五日上午十一時（不含公權力拘束期間）回溯二十四小時內
    某時，有連續施用第一級毒品海洛因二次等語，核與前揭事證相符，應堪採信。
  (三)另犯毒品危害防制條例第十條施用第一級毒品之罪者，檢察官應先將被告送勒戒
    處所觀察、勒戒，經觀察、勒戒後，認有繼續施用毒品傾向者，應由檢察官聲請
    法院裁定令入戒治處所強制戒治，且經強制戒治執行完畢釋放後，五年內再犯第
    十條之罪，檢察官應依一般刑事訴訟程序予以起訴論罪科刑，此觀諸毒品危害防
    制條例第二十條第一項、第二項、第二十三條第二項前段規定自明。經查，被告
    前於九十一年間因施用毒品案件，經本院以九十一年度毒聲字第五三０九號裁定
    送勒戒處所觀察、勒戒後，認有繼續施用毒品之傾向，經本院以九十二年度毒聲
    字第五九八三號裁定令入戒治處所施以強制戒治，並以九十二年度毒聲字第九五
    三號裁定停止戒治付保護管束，於九十二年九月二十一日保護管束期滿執行完畢
    ，經臺灣高雄地方法院檢察署檢察官於九十二年十月二十日以九十二年度戒毒偵
    字第九一二號為不起訴處分確定等情之事實，此有臺灣高等法院被告全國前案紀
    錄表、本院被告院內索引卡紀錄表、臺灣高雄地方法院檢察署刑案資料查註紀錄
    表各一紙附卷可參。被告前既曾因施用毒品案件，經觀察、勒戒及強制戒治後，
    復因施用毒品，其於前開強制戒治執行完畢釋放後五年內，再犯本案施用毒品罪
    ，依毒品危害防制條例第二十三條第二項之規定，屬應依法論罪科刑之行為，依
    前開說明，本案被告上開所為，係於九十二年九月二十一日強制戒治執行完畢釋
    放後五年內，再犯毒品危害防制條例第十條第一項施用第一級毒品罪，事證明確
    ，被告上開犯行洵堪認定。
三、按海洛因為毒品危害防制條例第二條第二項第一款所明定之第一級毒品。核被告
    所為，係犯同條例第十條第一項之施用第一級毒品罪。被告持有第一級毒品進而
    施用，持有之低度行為為施用之高度行為所吸收，不另論持有毒品之罪。其先後
    二次施用第一級毒品海洛因，時間緊接，犯罪構成要件相同，顯係基於概括犯意
    為之，依刑法第五十六條之規定，應論以一罪，並加重其刑。爰審酌被告前因施
    用毒品案件經強制戒治執行完畢釋放後，仍未能徹底戒絕毒品，復犯本案施用毒
    品罪，顯見其無戒毒悔改之意，惟念其施用毒品之次數、施用毒品乃自戕一己之
    身體健康，尚未對他人造成危害，且犯後已坦承犯行，態度良好等一切情狀，量
    處如主文所示之刑。
據上論斷，應依刑事訴訟法第二百七十三條之一第一項、第二百九十九條第一項前段
，毒品危害防制條例第十條第一項，刑法第十一條前段、第五十六條，判決如主文。
本案經檢察官甲○○到庭執行職務。
中      華      民      國    九十三    年      十      月     十四     日
  臺灣高雄地方法院刑事庭
                                      法  官    唐中興
右正本證明與原本無異。
如不服本判決，應於判決送達後十日內，向本院提出上訴狀。
                                      書記官    陳掌珠
中      華      民      國    九十三    年      十      月     十四     日
附錄本案判決論罪科刑法條全文：
毒品危害防制條例第十條
施用第一級毒品者，處六月以上五年以下有期徒刑。
施用第二級毒品者，處三年以下有期徒刑。
